# 引入投资者丧失控制权合并报表，

提问人：bala666666 时间：2018-04-16 17:20:44
A公司 2012 年出资 1000 万，设立全资子公司B。 2017 年 12 月 1 日，引入新的投资者C，A公司与C公司约定C公司新增投资 4000 万，持B公司80%股份。C投资后，A对B公司仍然具有重大影响，持有B公司20%股份。 2017 年 12 月 7 日，B公司完成工商股东信息变更，但截至到 2017 年 12 月 31 日，C公司对B公司投资款实到 0 元。 B公司 2016 年末未分配利润余额-500万， 2017 年1-11月净利润-20万， 2017 年 12 月当月净利润为 0 。B公司一直未进行利润分配，除所实现的净利润外，未发生其他净资产变动。 （ 1 ） 2017 年 12 月 31日，个别报表调整分录、合并报表调整分录；个别报表和合并报表应确认的投资收益。
求助陈版主！！！

回答人：chenyiwei
请参考：《瑞华研究 2010 ～ 2016 汇编》之“问题3-1-44（全资子公司引入外部股东导致母公司持股比例下降时的处理）”中的第二种情形。

提问人：bala666666 时间：2018-04-17 09:45:26
谢谢陈版主。 现在还有个问题是，上述B公司 2017 年 11 月底净资产为 480 万，资产主要有对母公司A的 480 万其他应收款。 按照这样算，B公司 2017 年 11 月底估值只有 480 万，而C投资公司投入计划投入 4000 万，占比80%，价格好像不合理。 这个要怎么看待了，求版主解答。

回答人：chenyiwei
要看双方价格的谈判过程和主要考虑因素、C与AB有无关联方关系，C入股的目的、B有无账面上未反映但仍有价值的资源，如无形资产、特许资质等。